【裁判字號】    98,易,823
【裁判日期】    980709
【裁判案由】    竊盜等
【裁判全文】
臺灣臺南地方法院刑事判決               98年度易字第823號
公  訴  人  臺灣臺南地方法院檢察署檢察官
被      告  陳丕宗
上列被告因竊盜等案件，經檢察官提起公訴（98年度偵字第7377
號），被告於準備程序中就被訴事實為有罪之陳述，經本院合議
庭裁定由受命法官獨任以簡式審判程序審理，判決如下：
    主  文
陳丕宗犯如附表所示之罪，各處如附表所示之刑。應執行有期徒
刑壹年貳月，如易科罰金，以新臺幣壹仟元折算壹日。
    事實及理由
一、按除被告所犯為死刑、無期徒刑、最輕本刑為3年以上有期
    徒刑之罪或高等法院管轄第一審案件者外，於法院行準備程
    序進行中，被告先就被訴事實為有罪之陳述時，審判長得告
    知被告簡式審判程序之旨，並聽取當事人、代理人、辯護人
    及輔佐人之意見後，裁定進行簡式審判程序，刑事訴訟法第
    273條之1第1項及第284條之1分別定有明文。本件被告被訴
    所犯刑法第320條第1項竊盜罪，乃除死刑、無期徒刑、最輕
    本刑為3年以上有期徒刑以外之罪，其於本院就被訴事實為
    有罪之陳述，經告知簡式審判程序之旨，並聽取公訴人、被
    告之意見後，本院認為適宜進行簡式審判程序，依刑事訴訟
    法第273條之2、第159條第2項之規定，不適用傳聞法則有關
    限制證據能力之相關規定；並得依同法第310條之2準用第45
    4條之規定製作略式判決書（僅記載「證據名稱」），合先
    敘明。
二、本件犯罪事實及證據資料，除證據一補充「被告於本院審理
    時之自白」，餘均引用檢察官起訴書之記載（如附件）。
三、按刑法第321條第1項第3款攜帶兇器竊盜罪，所稱之兇器，
    乃依一般社會觀念足以對人之生命、身體、安全構成威脅，
    而具有危險性之「器械」而言，而磚塊、石頭乃自然界之物
    質，尚難謂為通常之「器械」，從而持磚塊、石頭砸毀他人
    車窗竊盜部分，尚難論以攜帶兇器竊盜罪（最高法院92年度
    台非字第38號判決參照）。核被告附表編號1所示犯行，係
    犯刑法第320條第1項普通竊盜罪及第354條之毀損罪。附表
    編號2、3所示犯行，均係犯刑法第320條第1項之普通竊盜罪
    。次按連續犯在本質上原屬數罪，於連續犯之規定廢除後，
    對於先前實務上以連續犯予以處理之案件，應視具體個案，
    除對於合乎接續犯或包括的一罪之情形，認其構成單一之犯
    罪外，應認係數罪併罰（最高法院95年度台上字第4112號判
    決參照）。至於何謂接續犯，如數行為於同時同地或密切接
    近之時地實施，侵害「同一之法益」，各行為之獨立性極為
    薄弱，依一般社會健全觀念，在時間差距上，難以強行分開
    ，在刑法評價上，以視為數個舉動之接續施行，合為包括之
    一行為予以評價，較為合理，即屬接續犯，而為包括之一罪
    。如行為人夜間侵入人家，將甲之衣物及晒在院內之某乙衣
    服一併竊去，其所竊取者，雖屬兩人之財物，但非行為人所
    能知悉，應僅成立一個夜間侵入住宅竊盜罪，不發生數罪問
    題（最高法院86年台上字第3295號判例、29年上字第1403號
    判例可資參照）。換言之，除被竊盜之客體在客觀上可視為
    屬於同一監督權範圍外，尚須侵害「同一之法益」，且各行
    為之獨立性極為薄弱，依一般社會健全觀念，在時間差距上
    ，難以強行分開者，始足成立接續犯。經查，本案被告先後
    多次之竊盜犯行，均係於不同時間、對於不同客體（被害人
    ）所管領之財物竊盜，而侵害不同之法益，足徵被告陳丕宗
    先後多次竊盜犯行，顯均係基於各別之犯意，與接續犯之構
    成要件尚屬有間，而各具獨立性，自應分論併罰。公訴人認
    被告附表編號2、3所示竊盜犯行，在法律上是評價一個行為
    ，應屬接續犯，尚有誤會。又被告著手於附表所示竊盜行為
    時併為毀損車窗之犯行，係一行為觸犯竊盜、毀損二罪名，
    為想像競合犯，應論以一較重之竊盜罪。（最高法院97年度
    台上字第1880號判決意旨參照）。公訴人起訴書意旨以被告
    所犯竊盜罪與毀損罪間，犯意個別、行為互異，應分論併罰
    ，容有誤會，均併此敘明。經查，被告有犯罪事實欄所載之
    前科紀錄及刑之執行情形，此有臺灣高等法院被告前案紀錄
    表及臺灣臺南地方法院檢察署刑案資料查註紀錄表各1件在
    卷可稽，其受有期徒刑執行完畢後5年內故意再犯本件有期
    徒刑以上之罪，應依刑法第47條第1項論以累犯，並依法加
    重其刑。爰審酌被告陳丕宗前已有多次竊盜前科犯罪紀錄，
    復為本案竊盜犯行，足見其未能深切記取前案教訓；又其正
    值壯年、四肢健全，竟不思憑己力賺取生活所需，貪圖不法
    利益，竊取他人物品，無視他人所有權，惡性非輕，惟衡其
    犯罪手段尚屬平和，竊取物品部分業經發還被害人領取，暨
    犯罪的動機、目的、犯後坦承犯行等一切情狀，分別量處如
    主文所示之刑，並諭知易科罰金之折算標準，以資懲處。
據上論斷，應依刑事訴訟法第273條之1第1項、第299條第1項前
段、第310條之2、第454條第2項，刑法第320條第1項、第354條
、第41條第1項前段、第47條第1項、第51條第1項第5款，刑法施
行法第1條之1，判決如主文。
本案經檢察官陳川傑到庭執行職務。
中    華    民    國    98    年    7    月    9     日
                  刑事第七庭    法  官  田幸艷
以上正本證明與原本無異。
如不服本判決應於收受本判決後10日內向本院提出上訴書狀，並
應敘述具體理由。其未敘述上訴理由者，應於上訴期間屆滿後20
日內向本院補提理由書狀（均須按他造當事人之人數附繕本）「
切勿逕送上級法院」。
                                書記官  莊文茹
中    華    民    國    98    年    7     月    9     日
附錄本案論罪科刑法條全文：
中華民國刑法第320條第1項
意圖為自己或第三人不法之所有，而竊取他人之動產者，為竊盜
罪，處5年以下有期徒刑、拘役或5百元以下罰金。
中華民國刑法第354條
毀棄、損壞前二條以外之他人之物或令致不堪用，足以生損害於
公眾或他人者，處2年以下有期徒刑、拘役或500元以下罰金。
附表
┌──┬──────┬──────┬──────┬─────────┬───────┬───────┐
│編號│  行竊時間  │  行竊地點  │  毀損物品  │    竊得財物      │   所犯法條   │  罪刑宣告    │
│    │            │            │            │                  │              │              │
├──┼──────┼──────┼──────┼─────────┼───────┼───────┤
│ 一 │98年5 月21日│臺南縣新市鄉│敲破車牌號碼│丘城龍所有衛星導航│刑法第320條第1│陳丕宗竊盜，累│
│    │10時10分許  │大營村大營7 │9W-5182 號自│1 台（價值約新台幣│項、第354 條  │犯，處有期徒刑│
│    │            │號          │用小客車右後│7000元）          │              │伍月，如易科罰│
│    │            │            │車窗        │                  │              │金，以新臺幣壹│
│    │            │            │            │                  │              │仟元折算壹日。│
├──┼──────┼──────┼──────┼─────────┼───────┼───────┤
│ 二 │98年5 月12日│臺南縣新市鄉│敲破車牌號碼│陳雅琳所有衛星導航│刑法第320 條第│陳丕宗竊盜，累│
│    │10時30分許  │仁愛街75號路│6P-1001 號自│1 台（價值約新台幣│1項           │犯，處有期徒刑│
│    │            │旁          │用小客車右後│2000元）          │              │伍月，如易科罰│
│    │            │            │車窗（未據告│                  │              │金，以新臺幣壹│
│    │            │            │訴）        │                  │              │仟元折算壹日。│
├──┼──────┼──────┼──────┼─────────┼───────┼───────┤
│ 三 │98年5 月12日│臺南縣新市鄉│敲破車牌號碼│陳弘承所有黑色背包│刑法第320 條第│陳丕宗竊盜，累│
│    │10時30分許後│仁愛街75號路│9299-JC 號自│1 只（內裝有零錢1 │1項           │犯，處有期徒刑│
│    │之某時      │旁          │用小客貨車右│元硬幣36枚、5 元硬│              │伍月，如易科罰│
│    │            │            │前車窗（未據│幣34枚、10元硬幣25│              │金，以新臺幣壹│
│    │            │            │告訴）      │枚、50元硬幣50枚，│              │仟元折算壹日。│
│    │            │            │            │合計506 元、高速公│              │              │
│    │            │            │            │路回數票6 張）    │              │              │
└──┴──────┴──────┴──────┴─────────┴───────┴───────┘

司法院資訊處製作；財團法人民間司法改革基金會備份。
